【裁判字號】    97,抗,1917
【裁判日期】    971202
【裁判案由】    再審之訴
【裁判全文】
臺灣高等法院民事裁定                  97年度抗字第1917號
抗  告  人  甲○○
上列抗告人因與相對人長昇建設股份有限公司間再審之訴事件，
對於中華民國97年10月13日臺灣臺北地方法院97年度再字第19號
裁定，提起抗告，本院裁定如下：
    主  文
抗告駁回。
抗告費用由抗告人負擔。
    理  由
一、按提起再審之訴，應表明再審之理由，民事訴訟法第501 條
    第1項第4款定有明文。所謂表明再審理由，係指必須敘明確
    定判決有何合於民事訴訟法第496條第1項各款之具體情事，
    始為相當（見同法第501條第1項第4 款），倘僅泛言有何條
    款之再審事由，並無具體情事者，仍難謂已合法表明再審之
    事由，則其再審之訴即不合法，且毋庸命其補正，逕行駁回
    之（最高法院60年度台抗字第538 號、70年度台再字第35號
    判例意旨參照）。所謂合於再審事由，係指有民事訴訟法第
    496條第1項各款情形，始得以再審之訴對於確定終局判決聲
    明不服。復按民事訴訟法第496條第1項第13款所謂當事人發
    現未經斟酌之證物，係指前訴訟程序事實審之言詞辯論終結
    前已存在之證物，因當事人不知有此，致未經斟酌，現始知
    之者而言。倘當事人早知有此證物得使用而不使用，即無所
    謂發見，自不得以之為再審理由（ 最高法院87 年台上字第
    1160號判決意旨參照）。
二、本件抗告人對原法院93年度訴字第3440號確定判決提起再審
    之訴，僅泛稱該判決有適用法規顯有錯誤、判決理由與主文
    顯有矛盾、發現未經斟酌之證物或得使用該證物者等違背法
    令之情事，而有民事訴訟法第496條第1項第1、2、13款之再
    審事由，惟對該判決有何各該款項所列具體情事，並未表明
    ，依前開說明，自難認其再審之訴為合法。又抗告人雖提出
    買賣契約附件之建材及設備說明，據以主張相對人確有不完
    全給付之債務不履行情事（見原再審卷第8 頁主張，及第19
    頁再證3），惟前開事實於原法院93 年度訴字第3440號確定
    判決審理時，均已存在並經審酌（見原確定判決理由四、五
    ），既非未經斟酌之證物，且為抗告人所明知，即無所謂發
    見，自與再審法定事由不符。原法院以抗告人未具體表明有
    何再審事由之證據，裁定駁回抗告人再審之訴，核無違誤，
    抗告意旨，猶執陳詞指摘原裁定不當，聲明廢棄，為無理由
    ，應予駁回。
三、據上論結，本件抗告為無理由，爰裁定如主文。
中    華    民    國    97    年    12    月    2     日
                    民事第五庭
                        審判長 法  官 魏麗娟
                               法  官 陳博享
                               法  官 梁宏哲
正本係照原本作成。
不得再抗告。
中    華    民    國    97    年    12    月    2     日
                               書記官 姚麗華


司法院資訊處製作；財團法人民間司法改革基金會備份。
